臺北高等行政法院判決
　　　　　　　　　　　　　　　　　　 96年度訴字第01367號
　　　　　　　　　　　　　　　.
原　　　告　珅鴻科技有限公司
代　表　人　甲○○（董事）
送達代收人　乙○○
訴訟代理人　王柏青（會計師）
被　　　告　財政部臺北市國稅局
代　表　人　凌忠嫄（局長）
訴訟代理人　丙○○
上列當事人間因營業稅事件，原告不服財政部中華民國96年2 月
15日台財訴字第09500607220 號（案號：00000000）訴願決定，
提起行政訴訟。本院判決如下：
    主  文
原告之訴駁回。
訴訟費用由原告負擔。
    事  實
壹、事實概要：
    原告於民國（下同）94年3 月至4 月間銷售貨物，銷售額合
    計新臺幣（下同）4,644,450 元（不含稅），雖已開立統一
    發票，惟漏未申報銷售額併同繳納營業稅，致逃漏營業稅23
    2,224 元，經被告查獲並審理違章成立，扣除原告自違章行
    為發生日至查獲日止之最低累積留抵稅額46,380元（94年3
    至4 月、5 至6 月、7 至8 月申報留抵稅額分別為46,380元
    、53,994元、261,159 元），核定實際漏稅額為185,844 元
    （232,224 元－46,380元＝185,844 元），除補徵所漏稅額
    185,844 元外（原告申請自累積留抵稅額抵減，且以書面承
    認違章事實），並按所漏稅額185,844 元處1 倍罰鍰計185,
    800 元（計至百元止）。原告不服，申請復查，經被告以95
    年8 月24日財北國稅法字第0950230963號復查決定（下稱原
    處分）駁回，提起訴願，復遭財政部決定駁回，遂向本院提
    起行政訴訟。
貳、兩造聲明：
一、原告聲明：求為判決
(一)、訴願決定及原處分均撤銷。
(二)、訴訟費用由被告負擔。
二、被告聲明：求為判決如主文所示。
參、兩造之爭點：
一、原告主張之理由：
(一)、原告於申報94年3 至4 月營業稅時，會計人員為製作存貨帳
    方便，將進貨發票訂在銷貨發票後面，致申報營業稅時登打
    錯誤申報為作廢，而漏報銷售額，同時進貨發票亦未扣抵。
    經所轄被告所屬中正稽徵所發函，依財政部財稅資料中心之
    異常查核清單查核附件之9 筆銷貨發票。原告經查確認為進
    銷貨發票同時未申報，遂向中正稽徵所申請更正申報94年3
    至4 月營業稅。但經承辦人指示併入94年7 至8 月營業稅申
    報，同時卻未說明不予受理理由，經電話聯絡皆不得其門而
    入，只表明無法受理更正，又不明言引用法令。嗣原告接獲
    中正稽徵所之處分書，補徵營業稅並罰鍰185,800元。
(二)、本件營業稅申報實際稅額為：9403-04 月，原申報留抵46,3
    80元；9405-06 月，留抵53,994元；9407-08 月，留抵261,
    159 元。9403-04 月漏銷項稅232,224 元，少報進項稅212,
    251 元。故當期正確申報應為：漏銷稅額232,224 －得扣抵
    進項212,251 －當期留抵稅46,380＝當期正確留抵26,407元
    。依加值型及非加值型營業稅法（以下簡稱營業稅法）第15
    條規定，營業人當期銷項稅額，扣減進項稅額後之餘額，為
    當期應納或溢付營稅額。是原告以當期銷項稅額232,224 元
    ，扣減當期進項稅額212,251 元，合乎該法意旨，加計當期
    原申報留抵46,380後，未有逃漏任何稅額，而同法第51條明
    示為「實質逃漏稅」自始不存在，故原告應無「所漏稅額」
    適用。
(三)、然被告否准更正申報，僅告知可於下期扣抵，致原告以留抵
    稅抵本稅185,843 元，繳本稅185,844 元，處1 倍罰鍰185,
    800 元。由於行政手段不作為造成時間差之變化，使合法進
    項稅額不能更正，產生「虛」的漏稅，顯然有失法律平衡性
    ，使實際已在國庫之稅額，仍處分原告漏稅，衍生「不當得
    利」之事實，與法有悖。又原告請國曜生物科技有限公司（
    更名為宇威生物科技有限公司）提供該公司94年3 至4 月40
    1 申報書及發票明細表，證明該公司已確實如期申報及繳納
    當期營業稅，故在營業稅加值過程中，銷售額並未中斷，而
    影響稅額之稽徵，造成可能之漏稅。因此，實際稅額早已在
    國庫，本案國稅根本無任何短漏。原告僅申報計算錯誤，即
    處罰鍰，違反「比例原則」。
(四)、按營業稅法第35條第1 項及43條第1 項第4 款所指為原告應
    如期檢附所有文件申報完畢，否則主管稽徵機關得依查得之
    資料，核定其銷售額及應納稅額並補徵之。然原告已如期申
    報，程序義務業已完備，今僅是申報內容誤漏，以營業稅法
    第35條裁罰，似有牽強。再者前項「逕予核定」之前題為「
    依照查得之資料」，原告在接獲第1 次異常通知時，即表明
    係同時漏報進銷貨發票，並當場提供正本查驗，依行政程序
    法第9 、36、43條規定，承辦人應將進貨發票納入查核，將
    有利與不利因素一起權衡，而非將1 個行為分割為銷貨行為
    及進貨行為，形成租稅調查之不公平，明顯悖於同法第7 、
    8 、9 條之規定。又按台財稅字第0930454087號規定：營業
    人申報扣抵銷項稅額之進項憑證，依行政程序法第131 條第
    1 項規定，應受5 年期間之限制。即5 年內的進項憑證，皆
    可申報。而營業稅法中亦未規定，經交查異常通報後不得更
    正申報。換言之，在稅捐稽徵法第21條核課期間內，申請人
    得以已發生的銷進項發票，按實際交易期間申請更正申報。
(五)、復按財政部89年10月19日台財稅第890457254 號函釋之法源
    （營業稅法35條）載明是違反行政程序或義務，才有第51條
    之處罰，而違反行政程序應處行政罰（行政罰法）或行為罰
    方適（因為原告有如期申報，又沒有實質漏稅；依被告說法
    ，疑似單行道有人開車進入，警察不開交通違規罰單，反以
    竊盜罪移送法辦），而今以漏稅罰為行政處分之結果，是否
    踰越母法？而母法未規定之處（未規定不能更正申報），應
    是人民可享之權利，今行政機關擴張行政命令，限制母法權
    利，是否允當？再按上述函令有記載「參酌台財稅第851894
    251 號函」，其中提及司法院釋字第337 號解釋；而上兩者
    共通點皆在闡釋「有無發生逃漏稅款」，亦即唯有實際漏稅
    ，才能處以漏稅罰。而原告情形只是被告「虛擬的漏稅」，
    應無營業稅法第51條之適用。但被告僅以1 個行政命令（台
    財第890457254 號函），不參酌其他法律、不考慮法律位階
    、不調查實質漏稅之有無。既然以漏稅罰處分，為何不詳實
    調查有無實際漏稅？所漏金額多少？以行政程序虛擬漏稅，
    是否符合立法初衷？漏稅罰是針對非惡意之義務人？如此處
    分符合公平正義及租稅法定主義之精神？
(六)、原告只為1 個法律行為互為因果關係，卻被強制分為2 個結
    果：一個漏稅，一個不予受理，莫明受罰；假使「核定」如
    訴願理由所述之重要，應是1 個行政處分，至少亦應依行政
    程序法為口頭或書面通知（營利事業所得稅有書面核定通知
    書），縱使「逕行核定」亦應讓原告知悉才能明瞭行政處分
    之發生。況且，財稅資料中心除了可以通報銷貨異常外，亦
    可通報進貨發票之異常（現今被告資料庫建置完備，只要承
    辦人願以統一編號查詢，上下游進銷廠商一覽無遺，要取得
    詳實發票資料，操作上沒有問題）。難道在行政處分前行政
    機關沒有就其管轄範圍內資料先行查核勾稽之義務，一定要
    僅憑銷項異常即「逕予定核」，才能表彰稅務稽徵之「專業
    」？如此以偏蓋全，有失公允。而營業稅是轉嫁稅，若實質
    稅已入國庫，扣抵與否應是原告權利，至於合法與否，營業
    稅法有嚴峻罰則，立法完善，何勞被告以「核定」為手段限
    制權利？且稅捐稽徵法第21條明文規定核課期間為5 年，未
    有其他限制；誠不知被告「核定」及「不為更正申報」之作
    為依據為何？又本案所爭係所漏稅額之計算，而被告一直以
    行政義務未完備為漏稅計算基礎，完全不計較處分當時「有
    無實質的逃漏」，已經拋棄漏稅之實質調查與實質課稅之必
    要，反而不斷以行政命令限制母法給予人民之權利，忽略依
    法行政，誠屬可議。
(七)、綜上，被告違反行政程序法第4 條之規定，其處分有踰越法
    律保留原則，亦同時有故意「漏予審酌」情形，有濫用裁量
    之嫌，應予撤銷。退萬步而言，原告之實質漏稅自始不存在
    ，國家之法益未受侵害；且按財政公佈之「稅務違章案件減
    免處罰標準」尚有眾多「微罪不罰」情事，所以原告應不具
    可罰之違法性。
二、被告主張之理由：
(一)、本件初查原告94年3 月至4 月間銷售貨物，雖已開立統一發
    票，惟漏未併同申報銷售額繳納營業稅，致逃漏營業稅232,
    224 元，違反營業稅法第35條第1 項等規定，有財政部財稅
    資料中心列印之94年3 至4 月營業人進銷項憑證交查異常查
    核清單影本等相關事證附案佐證，原告漏報銷售額及逃漏營
    業稅之違章事證明確，經扣除原告自違章行為發生日至查獲
    日止之最低累積留抵稅額為46,380元，乃核定補徵原告實際
    所漏稅額185,844 元，洵非無據。
(二)、原告因會計人員為製作存貨帳方便，將進貨發票訂在銷貨發
    票後面，於申報營業稅時登打錯誤申報為作廢，致漏報銷售
    額，且其銷項稅額並未繳納，為原告所不爭之事實。本件係
    經被告所屬中正稽徵所於94年8 月12日查獲，原告係於同年
    8 月18日始提出94年3 至4 月未扣抵之進項憑證申報扣抵，
    依前揭規定被告於計算其漏稅額時尚不宜准其扣抵銷項稅額
    ，是原核定補徵營業稅232,224 元（原告申請自累積留抵稅
    額抵減，實際補徵稅額185,844 元）並無不合。行政機關作
    成行政處分，對相同事件或同一性質之事件，如無正當理由
    ，基於信賴保護及誠實信用原則，應為同一處理。又財政部
    89年10月19日台財稅第890457254 號函釋為財政部基於主管
    機關對於稽徵機關執行營業稅法之疑義所為之解釋，均符合
    營業稅法等立法之目的，且對稅捐稽徵機關及納稅義務人有
    其絕對的拘束力，其效力見諸稅捐稽徵法第1 條之1 規定甚
    明。本件原告因自己行為之過失造成漏報銷售額，逃漏營業
    稅屬實，被告依營業稅法第43條第1 項第4 款及同法第51條
    第3 款規定所為之行政處分，洵非無據。
(三)、原告主張符合財政部台財稅字第0930454087號函釋5 年期限
    規定及稅捐稽徵法第21條核課期間內，申請人得以申請更正
    申報乙節，依稅捐稽徵法第17條規定：「納稅義務人如發現
    繳納通知文書有記載、計算錯誤或重複時，於規定繳納期間
    內，得要求稅捐稽徵機關，查對更正。」是適用查對更正之
    情形已揭櫫甚詳，對於原告違法事由並未有其適用，況本件
    為稽徵機關查獲案件，亦無適用稅捐稽徵法第48條之1 自動
    補報免罰之規定。復按營業稅法施行細則第52條第2 項第1
    款所稱之漏稅額，固得扣減營業人自違章行為發生日起至查
    獲日（調查基準日）止經稽徵機關「核定」之各期累積留抵
    稅額之最低金額為漏稅額。惟營業稅法第35條第1 項規定，
    營業人不論有無銷售額，應按期填具申報書，檢附退抵稅款
    及其他有關文件，向主管稽徵機關申報銷售額、應納或溢付
    營業稅額。是營業人之進項稅額准予扣抵或退還，自應以已
    申報（經核定）者為前提；本件原告係經查獲後始提出合法
    進項憑證扣抵，被告於計算其漏稅額時不准其扣抵銷項稅額
    並無違法，又原告主張只作1 個法律行為互為因果關係，卻
    被強制分為2 個結果：一個漏稅，一個不予受理更正乙節，
    原告逃漏營業稅在先，提出進項扣抵在後，雖源於同一事件
    ，卻衍生2 個法律行為，行政機關自應分別就其行為結果依
    法論究，從而，本件被告核定補徵稅額185,800 元，並無不
    合，財政部訴願決定遞予維持，亦無不合。
(四)、本件原告94年3 月至4 月間銷售貨物，未依規定申報銷售額
    繳納營業稅，涉嫌逃漏營業稅232,224 元，被告以扣除原告
    自違章行為發生日至查獲日止之最低累積留抵稅額46,380元
    ，計算實際漏稅額為185,844 元，並按所漏稅額處以1 倍罰
    鍰，於法有據。按行政罰法第7 條規定，本件原告因帳務處
    理錯誤致漏報銷售額及逃漏營業稅，即有過失，其違章事證
    明確，業如前述，又按在現行營業稅法制之架構下，是以營
    業人在其營業活動中為貨物或勞務所創造之加值金額據為課
    稅基礎，而且此等加值稅額之名義納稅義務人與實質稅捐負
    擔人並不一致，其名義納稅義務人為該營業人，而實質稅捐
    負擔人則為向其購買該貨物或勞務之買受人，本件有關進項
    稅額部分，原告即為實質負擔營業稅之人，國曜生物科技有
    限公司僅為代原告繳納營業稅予國家而已，與原告漏報銷項
    稅額無涉；又本件違章情節尚非屬稅捐稽徵法第48條之2 規
    定，其情節輕微，或漏稅在一定金額以下者，得減輕或免予
    處罰之情形。本件原告逃漏營業稅屬實，被告參照修正後「
    稅務違章案件裁罰金額或倍數參考表」按所漏稅額185,844
    元處以1 倍罰鍰185,800 元（計至百元），其行政處分適用
    法規並無違誤，亦無違反行政程序法之比例原則，原告主張
    ，核無足採，應續予維持。
    理  由
甲、程序方面：
    本件行政訴訟起訴後，被告原代表人由許虞哲變更為凌忠嫄
    ，有行政院96年8 月3 日院授人力字第09600256721 號令影
    本在卷可憑，茲據繼任者於96年9 月26日具狀聲明承受訴訟
    ，核無不合，應予准許。
乙、實體方面：
一、按「在中華民國境內銷售貨物或勞務及進口貨物，均應依本
    法規定課徵加值型或非加值型之營業稅。」、「營業稅之納
    稅義務人如左：一、銷售貨物或勞務之營業人。」、「營業
    稅稅率，除本法另有規定外，最低不得少於百分之五…」「
    營業人除本法另有規定外，不論有無銷售額，應每二月為一
    期，於次期開始十五日內，填具規定格式之申報書，檢附退
    抵稅款及其他有關文件，向主管稽徵機關申報銷售額、應納
    或溢付營業稅額。其有應納稅額者，應先向公庫繳納後，檢
    同繳納收據一併申報。」、「營業人有左列情形之一者，主
    管稽徵機關得依照查得之資料，核定其銷售額及應納稅額並
    補徵之：一、．．．四、短報、漏報銷售額者。」、「納稅
    義務人，有左列情形之一者，除追繳稅款外，按所漏稅額處
    一倍至十倍罰鍰，並得停止其營業：一、．．．三、短報、
    漏報銷售額者。」、「本法第五十一條第一款至第四款及第
    六款之漏稅額，依左列規定認定之：一、第一款至第四款及
    第六款，以經主管稽徵機關依查得之資料，核定應補徵之應
    納稅額為漏稅額。」營業稅法第1 條、第2 條第1 款、第10
    條第1 項、第35條第1 項、第43條第1 項第4 款、第51條第
    3 款；同法施行細則第52條第2 項第1 款分別定有明文。
二、本件原告於94年3 月至4 月間銷售貨物，銷售額合計4,644,
    450 元（不含稅），雖已開立統一發票，惟漏未申報銷售額
    併同繳納營業稅，為被告所屬中正稽徵所查獲，並於94年8
    月12日以財北國稅中正營業字第0943050418U 號向原告函查
    後，認其逃漏營業稅事證明確，而按5%稅額逐筆計算原告總
    計逃漏營業稅232,224 元，扣除原告自違章行為發生日至被
    告查獲日止之最低累積留抵稅額46,380元（94年3 至4 月、
    5 至6 月、7 至8 月申報留抵稅額分別為46,380元、53,994
    元、261,159 元），核定實際漏稅額為185,844 元，除補徵
    所漏稅額185,844 元外（原告申請自累積留抵稅額抵減，且
    以書面承認違章事實），並按所漏稅額185,844 元處1 倍罰
    鍰計185,800 元（計至百元止）。原告不服，迭經復查、訴
    願均遭駁回等事實，有被告所屬中正稽徵所處分書（編號：
    Ｚ0000000000000）及函、原告承諾書、財政部財稅資料中心
    列印之94年3 至4 月營業人進銷項憑證交查異常查核清單、
    原告94年3-4 、5-6 、7-8 月營業人銷售額與稅額申報書（
    401 ）、如事實概要所述之復查決定書及訴願決定書等件影
    本附卷可稽（見原處分卷第9-13、17、21、23、25、36-38
    頁；本院卷17-21 頁），且為兩造所不爭，洵堪認定。
三、原告循序提起本件行政訴訟，主張：其於申報94年3 至4 月
    營業稅時，會計人員為製作存貨帳方便，將進貨發票訂在銷
    貨發票後面，致申報營業稅時登打錯誤申報為作廢，而漏報
    銷售額，同時進貨發票亦未扣抵。惟原告以當期銷項稅額23
    2,224 元，扣減當期進項稅額212,251 元，合乎營業稅法意
    旨，加計當期原申報留抵46,380後，並未逃漏任何稅額，原
    告應無營業稅第51條規定按「所漏稅額」裁罰之適用；且依
    稅捐稽徵法第21條規定，納稅義務人在核課期間內，得以已
    發生的銷進項發票，按實際交易期間申請更正申報，本案所
    爭係所漏稅額之計算，而被告一直以行政義務未完備為漏稅
    計算基礎，完全不論處分當時「有無實質的逃漏」，已經拋
    棄漏稅之實質調查與實質課稅之必要，反而不斷以行政命令
    限制母法給予人民之權利，忽略依法行政，誠屬可議。再本
    件營業稅並無短漏，被告僅因原告申報計算錯誤，即處原告
    185,800 元之罰鍰，亦違反「比例原則」云云。
四、本院之判斷：
(一)、按「關於營業稅法施行細則第52條第2 項第1 款所稱之漏稅
    額如何認定乙案。說明：…二、營業稅法施行細則第52條第
    2 項第1 款規定，營業稅法第51條第1 款至第4 款及第6 款
    ，以經主管稽徵機關依查得之資料，核定應補徵之應納稅額
    為漏稅額。上開漏稅額之計算…應扣減營業人自違章行為發
    生日起至查獲日（調查基準日）止經稽徵機關核定之各期累
    積留抵稅額之最低金額為漏稅額。三、又依營業稅法第35條
    第1 項規定，營業人不論有無銷售額，應按期填具申報書，
    檢附退抵稅款及其他有關文件，向主管稽徵機關申報銷售額
    、應納或溢付營業稅額。準此，營業人之進項稅額准予扣抵
    或退還，應以已申報者為前提，故營業人違反營業稅法第51
    條第1 款至第4 款及第6 款，據以處罰之案件，營業人如於
    經查獲後始提出合法進項憑證者，稽徵機關於計算其漏稅額
    時尚不宜准其扣抵銷項稅額。」經財政部89年10月19日台財
    稅第890457254 號函釋有案。核該函釋，乃財政部基於主管
    權責，就事實認定所為之指示，無違租稅法律主義及立法之
    本旨，稽徵機關辦理相關案件自得援用。
(二)、又依上述營業稅法第35條第1 項規定，營業人不論有無「銷
    售額」，應按期填具申報書，檢附退抵稅款及其他有關文件
    ，向主管稽徵機關申報銷售額、應納或溢付營業稅額，是銷
    售額之當期申報並繳納營業稅，乃營業人應盡之營業稅法上
    義務；至進項稅額之申報與否，事涉營業人利益，並不在營
    業稅法強制申報範疇，此觀同法施行細則第29條規定：「（
    延期申報扣抵）本法第四章第一節規定計算稅額之營業人，
    其進項稅額憑證，未於當期申報者，得延至次期申報扣抵。
    次期仍未申報者，應於申報扣抵當期敘明理由。」甚明。是
    依上開函釋，營業稅法施行細則第52條第2 項第1 款所稱之
    漏稅額，固得扣減營業人自違章行為發生日起至查獲日（調
    查基準日）止經稽徵機關「核定」之各期累積留抵稅額之最
    低金額為漏稅額；惟參酌營業稅法第35條第1 項規定，營業
    人之進項稅額准予扣抵或退還，自應以已申報（經核定）者
    為前提。原告主張進項稅額憑證未於當期申報，得以更正方
    式補報云云，核與上開細則容許事後補申報進項稅額憑證已
    足保障納稅義務人之合法權益規定不符，復未經原告舉出其
    法律依據何在，其徒以法未明文禁止即應許可，乃係對進項
    稅額憑證雖得於事後補申報，然並未許以補申報方式，溯及
    於當期生效規定有所不當演繹，實屬乏據，洵無足取；被告
    認僅得於補申報當時扣抵，不得溯及於漏報當期扣抵，洵屬
    合法有據。
(三)、再按營業稅係針對所得支出所課徵之消費稅，因直接對消費
    者本身課徵消費稅技術上有困難，故立法技術乃設計對營業
    人銷售貨物或勞務行為時予以課徵。而在加值型營業稅制下
    ，是以營業人在其營業活動中為貨物或勞務所創造之加值金
    額據為課稅基礎。又為了如實反映營業人就其產銷階段所創
    造之加值金額，應代國家向後手買受人收取之營業稅負金額
    ，在稽徵技術上乃是用「銷項稅額」減除「進項稅額」，以
    其餘額作為該營業人對國家應繳納之營業稅額；亦即由營業
    人將該稅額轉嫁在價格方面，於銷貨時回收，是其名目納稅
    義務人與實質稅捐負擔人並不一致，其名目納稅義務人為該
    營業人，而實質稅捐負擔人則為向其購買該貨物或勞務之買
    受人（可能為營業人也可能為消費者），是我國現行加值型
    營業稅係就各個銷售階段之加值額分別予以課稅之多階段銷
    售稅，各銷售階段之營業人皆為營業稅之納稅義務人，故交
    易對象之人是否已按其開立發票之金額報繳營業稅額，並不
    影響本件營業人補繳營業稅之義務（行政法院87年7 月份第
    1 次庭長評事聯席會議決議意旨參照）。
(四)、如前所述，本件原告94年3 月至4 月間銷售貨物計4,644,45
    0 元（不含稅），已依法開立發票，惟漏未併同當期申報銷
    售額及繳納營業稅，依營業稅法第35條第1 項規定，「當期
    」已生逃漏營業稅232,224 元之法律效果，則被告以其違章
    事證明確，扣減原告自違章行為發生日起至查獲日（調查基
    準日即94年8 月）止，經稽徵機關核定之各期累積留抵稅額
    之最低金額46,380元，計算原告漏稅額為185,844 元，揆諸
    上開規定，自無不合；而原告既不爭系爭未扣抵之進項憑證
    係經被告所屬中正稽徵所於94年8 月12日以財北國稅中正營
    業字第0943050418U 號函查後，始行提出，則於計算漏稅額
    時，自無從就該查獲後始提出之進項憑證為扣抵，至為灼然
    。原告主張就查獲時未經申報之進項憑證應許其以更正方式
    於當期補列，而於計算系爭漏稅額時予以扣減云云，乃就本
    案違章判定之基準時點係以應申報之當期有所漏報即成立前
    開違章，有所誤解；且就本件進項稅額而言，原告係實質負
    擔營業稅之人，惟前手出賣人乃法律規定代原告繳納營業稅
    與國家者，與原告嗣就系爭貨物之銷售，原告係名目納稅義
    務人應代後手買受人繳納系爭營業稅，課稅主體有所不同，
    是前手出賣人依法繳稅，並不等同原告已盡其營業稅法之義
    務，原告於有系爭銷售事實而漏報，自已違反營業稅法之義
    務，影響當期國庫稅收之計算，要非單純之申報計算錯誤可
    比擬；再進貨與銷貨本屬二行為，被告分別觀察，亦無何原
    告指摘之割裂一行為，悖於行政程序法第7 、8 、9 條規定
    可言；至財政部93年8 月3 日台財稅字第0930454087號函係
    就台財稅字第841606337 號函釋有關逾越5 年之進項憑證申
    報扣抵稅額者如敘明正當理由准予核實扣抵，為自94年1 月
    1 日起為不再援引適用之說明，即便台財稅字第84160633 7
    號函釋內容亦僅就進項稅額得補申報為說明，並未認嗣後之
    補報得溯及當期扣抵。是被告依法認定原告漏稅，殊無何不
    當得利或有違行政程序法第4 、9 、36、43條規定及實質課
    稅原則；原告上開主張，洵無可採。
(五)、按裁處時財政部94年6 月2 日台財稅字第09404539890 號令
    修正之「稅務違章案件裁罰金額或倍數參考表」規定，銷貨
    時已依法開立發票，惟於申報當期銷售額有短報或漏報銷售
    額情事，按所漏稅額處2 倍之罰鍰。但於裁罰處分核定前已
    補報補繳稅款及以書面承認違章事實者，處1 倍之罰鍰。承
    前所述，原告因帳務處理錯誤，致漏報銷售額及逃漏營業稅
    ，則其就系爭銷售額之漏報，自有過失，違章事證明確。從
    而，被告除核定補徵其營業稅232,224 元（原告申請自累積
    留抵稅額抵減，實際補徵稅額185,844 元）外，並審酌其違
    章情節，按其實際所漏稅額185,844 元處以1 倍罰鍰185,80
    0 元（計至百元止），於法亦無違誤。原告主張，被告有濫
    用裁量權、違反比例原則及其不具可罰性云云，俱無可取。
五、綜上所述，原告之主張均無可採。本件被告核定原告實際漏
    稅額為185,844 元（232,224 －46,380），除補徵所漏稅額
    185,844 元外，並按所漏稅額185,844 元處1 倍罰鍰計185,
    800 元（計至百元止），並無不合，訴願決定予以維持，亦
    無違誤，原告猶執前詞，訴請撤銷，為無理由，應予駁回。
六、本件事證已臻明確，兩造其餘攻擊防禦方法經本院審酌後，
    核與本件判決結果均不生影響，故不再逐項論述，附敘明之
    。
據上論結，原告之訴為無理由，爰依行政訴訟法第98條第1 項前
段，判決如主文。
中　　華　　民　　國　　96　　年　  11　　月　　1　　 日
                  第 七 庭 審 判 長 法  官　李得灶
                                    法  官　黃秋鴻
                                    法  官　林玫君
上為正本係照原本作成。
如不服本判決，應於送達後20日內，向本院提出上訴狀並表明上
訴理由，如於本判決宣示後送達前提起上訴者，應於判決送達後
20日內補提上訴理由書（須按他造人數附繕本）。
中　　華　　民　　國　　96　　年　  11　　月　　1　　 日
             　　　　　　　   　　　書記官  黃明和
